# 企业暂估成本差异调整

提问人：Jings 时间：2022-11-23 10:37:04
请教陈版，企业是垃圾处理企业，对于飞灰填埋的成本自 2021 年开始一直未签订协议确认价格，便以市场价格暂估成本， 22 年由城管局下发函，确认了之前填埋的量，以及单价，同时签订了协议，导致之前暂估的成本跟确认函之间的金额有差异，请问这种差异是调整以前年度损益，还是可以直接调整至当期损益？

回答人：chenyiwei
这是前期差错和会计估计变更如何区分的问题。参照《监管规则适用指引——会计类第 1 号》之“1-24 区分会计估计变更和差错更正”：
企业不应简单将会计估计与实际结果对比认定存在差错。如果企业前期作出会计估计时，未能合理使用报表编报时已经存在且能够取得的可靠信息，导致前期会计估计结果未恰当反映当时情况，则应属于前期差错，应当适用前期差错更正的会计处理方法；反之，如果企业前期的会计估计是以当时存在且预期能够取得的可靠信息为基础作出的，随后因资产和负债的当前状况及预期经济利益和义务发生了变化而变更会计估计的，则属于会计估计变更，应当适用会计估计变更的会计处理方法。
建议了解为何最终政府核定价格与原按照市场价格估计差异较大的原因，考虑该差异因素是否在此前已存在，是否属于“应考虑而未考虑”的情况。一般情况下，如果此前按市场价格估计已经是当时依据当时可获得的信息作出的最佳估计，与当时可获得的信息无重大矛盾的，则不属于前期差错，应调整当期损益处理。